【裁判字號】    97,易,1523
【裁判日期】    970630
【裁判案由】    毒品危害防制條例
【裁判全文】
臺灣臺中地方法院刑事判決              97年度易字第1523號
公  訴  人  臺灣臺中地方法院檢察署檢察官
被      告  甲○○
                    國民
上列被告因毒品危害防制條例案件，經檢察官提起公訴（九十七
年度偵字第三八三二號），本院判決如下：
    主    文
甲○○持有第二級毒品，累犯，處有期徒刑肆月，如易科罰金，
以新臺幣壹仟元折算壹日。扣案之第二級毒品「N,N-二甲基安非
他命」壹小包（驗餘淨重零點零捌五公克）沒收銷燬之。
    犯罪事實
一、甲○○前於民國九十五年間，因竊盜案件，經本院判處有期
    徒刑六月確定，甫於九十五年六月二十九日易科罰金執行完
    畢。詎仍不知悔改，明知「N,N-二甲基安非他命」（起訴書
    誤載為甲基安非他命）為毒品危害防制條例第二條第二項第
    二款所規定之第二級毒品，不得非法持有，竟於九十七年一
    月二十二日晚上九時三十分許，在臺中市○○區○○路與福
    上巷巷口附近，收受乙○○（此部分應由檢察官另行偵查）
    所交付之第二級毒品「N,N-二甲基安非他命」（起訴書誤載
    為甲基安非他命）一小包（驗餘淨重零點零三八五公克）後
    ，即基於持有第二級毒品「N,N-二甲基安非他命」之犯意，
    而持有之。嗣於同日晚上十時許，甲○○騎乘機車停放在臺
    中市西屯區福上巷三一九巷二二號前時，遇警盤查，經警獲
    得甲○○同意後，搜索其身體時，在其所著外套之右邊口袋
    內查扣上開第二級毒品「N,N-二甲基安非他命」一小包，始
    查悉上情。
二、案經臺中市警察局第二分局報告臺灣臺中地方法院檢察署檢
    察官偵查起訴。
    理    由
一、訊據被告甲○○固直承證人乙○○有於九十七年一月二十二
    日晚上九時三十分許，在臺中市○○區○○路與福上巷巷口
    附近，乙○○有將物品放置在其外套口袋內，嗣於同日晚上
    十時許，在臺中市西屯區福上巷三一九巷二二號前，為警在
    其外套右邊口袋內扣得上開第二級毒品「N,N-二甲基安非他
    命」一小包等情，惟矢口否認有何持有第二級毒品犯行，辯
    稱：因為伊幫證人乙○○申辦行動電話門號，當天約證人乙
    ○○出來是要處理新臺幣一萬五千元的電話費糾紛，證人乙
    ○○表示會處理，伊問證人乙○○要如何處理，證人乙○○
    突然將手伸到伊外套口袋裡，伊問證人乙○○在做什麼，證
    人乙○○就說要讓伊止一下，又說現在有事情，叫伊在租屋
    處門口等候，伊並不知道證人乙○○放何物到伊口袋內，等
    伊回到租屋處，就被警察盤查云云。惟查：
  (一)被告為警查扣之暗黃色結晶體一小包（驗餘淨重零點零三八
    五公克），經送行政院衛生署草屯療養院鑑定結果，檢出第
    二級毒品「N,N-二甲基安非他命」成分等情，有該院草療鑑
    字第○九七○○○一八八七號鑑定書一份附卷可稽。
  (二)證人即查獲被告之員警任雲琦於本院審理時證述：伊等於九
    十七年一月二十二日晚上十時許，在臺中市西屯區福上巷三
    一九弄二一號前，正在用警用電腦查詢贓車，見有可疑人物
    路過，就會請他出示證件，當天看到被告，因為被告有喝酒
    ，就請被告拿證件，再查詢被告之身分，被告說他沒有犯法
    ，就舉雙手讓伊搜，且將機車座墊打開讓伊搜索，伊等在被
    告外套右邊口袋先到一小包只用夾鏈袋裝著，沒有用其他東
    西包裹著的結晶體，回到派出所後使用檢測之液體檢驗，發
    現有甲基安非他命（應為「N,N-二甲基安非他命」之誤）之
    陽性反應等語，足徵扣案之「N,N-二甲基安非他命」一小包
    ，確係在被告所穿著之外套右邊口袋內所查扣者，允無疑義
    。
  (三)證人乙○○於本院審理時證述：伊曾經因為伊叔叔跟被告借
    用電話之事，被告又找不到伊叔叔，所以在今年冬天某日晚
    上與被告約在逢甲路被告租屋處附近見面，地點是被告決定
    的，見面後就與被告談到電話帳單的事，被告叫伊要找伊叔
    叔出來，看要如何處理，伊也答應了，後來伊將一小包用夾
    鏈袋裝著，不到零點二公克的「N,N-二甲基安非他命」放在
    被告左邊外套口袋裡，伊就騎車走了，因為伊要去市區找朋
    友，怕遇到臨檢，想先將該包「N,N-二甲基安非他命」放在
    被告那裡，後來伊有聽說被告被警察查獲安非他命，被告被
    查扣的那包「N,N-二甲基安非他命」，就是伊給他的那包等
    語（見本院卷第四七頁背面至第五○頁），而足認定被告為
    警查扣之「N,N-二甲基安非他命」一小包是自證人乙○○處
    所取得。惟證人乙○○另證述：伊將那包「N,N-二甲基安非
    他命」放在被告外套口袋內時，並未跟被告說什麼，被告也
    沒有說什麼，伊就騎車離開了，伊打算等伊從市區回來再打
    電話跟被告拿回來，後來伊就忘記打電話給被告，伊不知道
    被告是否知道伊放了何物在被告的外套口袋裡云云（見本院
    卷第四九、五○頁），顯與被告供稱：證人乙○○將手伸到
    伊外套口袋，伊立即問證人乙○○要做什麼，證人乙○○就
    說要讓伊止一下，伊就問止什麼，證人乙○○就叫伊半小時
    後在伊租屋處門口等候云云（見本院卷第四四頁背面），迥
    不相同，是被告所辯證人乙○○並未告知所交付者係何物云
    云，是否屬實，顯有可疑。又查，被告於八十六年間，曾因
    施用甲基安非他命之犯行，而違反麻醉藥品管理條例案件，
    經本院判處有期徒刑三月確定等情，有臺灣高等法院被告前
    案紀錄表一份在卷可參（見本院卷第四頁），因被告對於第
    二級毒品甲基安非他命類之毒品外觀，亦應知之甚詳。而證
    人乙○○縱未告知被告所交付者為何物，然被告於本院審理
    時業已供承：伊有摸一下證人乙○○所交付的東西，那是一
    個薄薄的東西等語（見本院卷第四五頁），則被告既因好奇
    而去碰觸證人乙○○所交付之物，實無不將之從口袋取出加
    以查看、確認係何物之理。況證人乙○○係將扣案之第二級
    毒品「N,N-二甲基安非他命」一小包放在被告外套的左邊口
    袋，嗣該包「N,N-二甲基安非他命」係在被告外套之右邊口
    袋為警查扣等情，分經證人乙○○及任雲琦證述如前，更足
    徵被告於證人乙○○將扣案之「N,N-二甲基安非他命」一小
    包放入被告之外套左邊口袋後，被告曾將之取出後改放置在
    右邊口袋等情無訛，因此被告對於證人乙○○所交付之物應
    為第二級毒品甲基安非他命類之毒品，應有所認識。其辯稱
    不知情云云，殊難憑採。而被告明知證人乙○○所交付者為
    第二級毒品，卻未拒絕，或將之丟棄，顯有同意受寄而持有
    之意思，則其持有第二級毒品之犯行，堪可認定。
  (四)綜上所述，被告之辯解，顯係事後卸責之詞，無可採信。其
    持有第二級毒品之犯行，事證明確，堪以認定，應予依法論
    科。
二、查「N,N-二甲基安非他命」係毒品危害防制條例第二條第二
    項第二款所規定之第二級毒品，不得非法持有。核被告所為
    ，係犯毒品危害防制條例第十一條第二項之持有第二級毒品
    罪。被告前於九十五年間，因竊盜案件，經本院判處有期徒
    刑六月確定，甫於九十五年六月二十九日易科罰金執行完畢
    等情，有臺灣臺中地方法院檢察署刑案資料查註紀錄表及臺
    灣高等法院被告前案紀錄表各一份在卷可佐，其於有期徒刑
    執行完畢後五年內，再故意犯本件有期徒刑以上之罪，為累
    犯，應依刑法第四十七條第一項之規定，加重其刑。審酌被
    告犯罪動機、手段平和、持有第二級毒品「N,N-二甲基安非
    他命」數量、重量尚少，所生危害非鉅，惟犯後狡詞飾過，
    缺乏認錯悔過之具體表現等一切情狀，量處如主文所示之刑
    ，並諭知易科罰金之折算標準。
三、扣案之「N,N-二甲基安非他命」一小包（驗餘淨重零點零三
    八五公克），為毒品危害防制條例第二條第二項第二款所指
    之第二級毒品，屬違禁物，爰依同條例第十八條第一項前段
    規定，沒收銷燬之。
據上論斷，應依刑事訴訟法第二百八十四條之一、第二百九十九
條第一項前段，毒品危害防制條例第十一條第二項、第十八條第
一項前段，刑法第十一條、第四十七條第一項、第四十一條第一
項前段，刑法施行法第一條之一，判決如主文。
中    華    民    國    97    年    6    月     30    日
                  刑事第一庭    法  官  郭妙俐
上正本證明與原本無異。
如不服本判決，應於收受送達後十日內向本院提出上訴書狀（應
敘述具體理由並附繕本）。
上訴書狀如未敘述理由，應於上訴期間屆滿後二十日內補提理由
書於本院。
                                書記官  陳玉芬
中    華    民    國    97    年    6    月     30    日
附錄論罪科刑法條
毒品危害防制條例第十一條
持有第一級毒品者，處三年以下有期徒刑、拘役或新臺幣五萬元
以下罰金。
持有第二級毒品者，處二年以下有期徒刑、拘役或新臺幣三萬元
以下罰金。
持有專供製造或施用第一、二級毒品之器具者，處一年以下有期
徒刑、拘役或新臺幣一萬元以下罰金。
持有毒品達一定數量者，加重其刑至二分之一，其標準由行政院
定之。


司法院資訊處製作；財團法人民間司法改革基金會備份。
